【裁判字號】    97,訴,221
【裁判日期】    970229
【裁判案由】    毒品危害防制條例
【裁判全文】
臺灣基隆地方法院刑事判決               97年度訴字第221號
公  訴  人  臺灣基隆地方法院檢察署檢察官
被      告  乙○○
                    （現另案於臺灣基隆看守所羈押中）
上列被告因違反毒品危害防制條例案件，經檢察官提起公訴（96
年度毒偵字第3305號、97年度毒偵字第43號），被告就被訴事實
為有罪之陳述，本院合議庭裁定由受命法官獨任進行審判，經改
依簡式審判程序審理後判決如下：
    主  文
乙○○施用第一級毒品，累犯，處有期徒刑捌月；又施用第一級
毒品，累犯，處有期徒刑捌月。應執行有期徒刑壹年。
    事  實
一、乙○○前因竊盜案件，經本院於民國93年5 月31日以93年度
    基簡字第321 號判決，判處有期徒刑3 月確定，於93年11月
    9 日執行完畢。又因竊盜案件，經本院於94年5 月11日以94
    年度基簡字第364 號判決，判處有期徒刑3 月確定，於94年
    10月14日執行完畢。復因施用第二級毒品案件，經本院裁定
    送觀察、勒戒後，認無繼續施用毒品之傾向，於94年11月25
    日執行完畢釋放出所，並由臺灣基隆地方法院檢察署檢察官
    於94年11月23日以94年度毒偵字第2295號為不起訴處分確定
    。再因竊盜案件，經本院於94年9 月16日以94年度基簡字第
    721 號判決，判處有期徒刑5 月確定。另因詐欺案件，再經
    本院於94年12月30日以94年度基簡字第1048號判決，判處有
    期徒刑2 月確定。嗣其因上開案件所處之有期徒刑5 月、2
    月，經本院於95年2 月22日以95年度聲字第126 號裁定，合
    併定應執行有期徒刑6 月確定，其入監執行後，於95年5 月
    23日執行完畢。復因竊盜、公共危險及施用第一級毒品案件
    ，經本院判處拘役105 日（7 次普通竊盜罪，每罪判處拘役
    15日）、4 月（1 次普通竊盜罪）、7 月（肇事逃逸罪）及
    8 月（施用第一級毒品罪），應執行有期徒刑1 年6 月及拘
    役90日確定，嗣因中華民國96年罪犯減刑條例之實施，經本
    院於96年7 月16日以96年度聲減字第94號裁定，就其所犯7
    次普通竊盜罪部分，均各減為拘役7 日，1 次普通竊盜罪部
    分減為有期徒刑2 月，肇事逃逸罪部分減為有期徒刑3 月又
    15日，施用第一級毒品罪部分減為有期徒刑4 月，合併定應
    執行有期徒刑9 月及拘役45日，於96年8 月29日執行完畢。
    再因竊盜案件，經本院於96年12月28日以96年度基簡字第14
    14號判決，判處有期徒刑3 月、3 月，應執行有期徒刑4 月
    。復因施用第一級毒品案件（施用毒品時間為96年10月23日
    、11月7 日及12日），經本院於97年1 月21日以96年度訴字
    第1201號判決，判處有期徒刑1 年。又因施用第一級毒品案
    件（施用毒品時間為96年12月10日），經本院於97年1 月31
    日以97年度訴字第195號判決，判處有期徒刑8 月。
二、詎其猶未戒斷毒癮，於觀察勒戒執行完畢釋放後之5 年內，
    復基於施用第一級毒品海洛因之犯意，先後於96年11月23日
    上午某時及96年12月1 日上午某時，同在基隆市○○○路上
    之慶達加油站，均以將第一級毒品海洛因摻水注入注射針筒
    ，再施打入身體之方式，各施用第一級毒品海洛因1 次。嗣
    其因涉嫌竊盜案件，經警通知於96年11月23日中午12時55分
    許至基隆市警察局第二分局和一路派出所製作警詢筆錄，並
    採尿送驗；繼於同年12月1 日晚間9 時30分許，在基隆市○
    ○○路172 巷口臨檢時查獲，經徵得其同意採尿送驗，結果
    均呈嗎啡之陽性反應，始悉上情。
三、案經基隆市警察局第二分局報告臺灣基隆地方法院檢察署檢
    察官偵查後起訴。
    理  由
壹、程序事項：
    本件被告乙○○所犯者非為死刑、無期徒刑、最輕本刑為3
    年以上有期徒刑之罪或高等法院管轄第一審案件，其於準備
    程序進行中，先就被訴事實為有罪之陳述，經告知其簡式審
    判程序之旨，並聽取公訴人、被告之意見後，本院業已依刑
    事訴訟法第273 條之1 第1 項之規定，裁定由受命法官獨任
    以簡式審判程序進行本案之審理。
貳、實體事項：
一、上開事實，業據被告於檢察官偵訊及本院審理時坦承在卷，
    且其為警查獲時所採集之尿液送驗結果，呈嗎啡之陽性反應
    ，有台灣尖端先進生技醫藥股份有限公司濫用藥物檢驗報告
    2 紙附卷可稽，足徵被告之自白與事實相符，可以採信。又
    被告前因施用第二級毒品案件，經執行觀察、勒戒後，於94
    年11月25日釋放出所等情，亦有臺灣高等法院被告前案紀錄
    表1 份存卷可憑。綜上，本案事證明確，被告於觀察勒戒執
    行完畢釋放後5 年以內，再犯施用第一級毒品之犯行洵堪認
    定，應依法論科。
二、查海洛因係毒品危害防制條例第2 條第2 項第1 款所定之第
    一級毒品，被告非法施用第一級毒品海洛因之行為，係犯毒
    品危害防制條例第10條第1 項之施用第一級毒品罪。被告因
    施用而持有第一級毒品海洛因之低度行為，應為施用第一級
    毒品之高度行為所吸收，不另論罪。再其先後2 次施用第一
    級毒品之行為，犯意各別，行為不同，應予分論併罰。又其
    前曾受如事實欄所示之有期徒刑執行完畢，有臺灣高等法院
    被告前案紀錄表在卷可按，其於有期徒刑執行完畢後，5 年
    以內故意再犯本件有期徒刑以上之罪，為累犯，其所犯上開
    2罪，均應依法加重其刑。爰審酌被告犯罪之動機、曾有施
    用毒品之前科仍不知戒除，惟犯罪後坦承犯行，且所犯之施
    用毒品犯行乃戕害自己身心健康，並未危及他人等一切情狀
    ，分別量處如主文所示之刑，併定其應執行之刑。
據上論斷，應依刑事訴訟法第273條之1第1項、第299條第1 項前
段，毒品危害防制條例第10條第1 項、第23條第2 項，刑法第11
條前段、第47條第1 項、第51條第5款，判決如主文。
本案經檢察官甲○○到庭執行職務。
中    華    民    國    97    年    2    月    29    日
                  刑事第一庭法  官   劉桂金
以上正本證明與原本無異。
如不服本判決應於收受本判決後10日內向本院提出上訴書狀，其
未敘述上訴理由者，並得於提起上訴後10日內向本院補提理由書
狀（均須按他造當事人之人數附繕本）「切勿逕送上級法院」。
中    華    民    國    97    年    2    月    29    日
                            書記官   鄧順生
附錄論罪法條：
毒品危害防制條例第10條第1項
施用第一級毒品者，處6 月以上 5 年以下有期徒刑。


司法院資訊處製作；財團法人民間司法改革基金會備份。
